SAMARA CALDAS FERREIRA

(21) 98264-8329

EMAIL: SAMARACALDASS@HOTMAIL.COM

PORTFÓLIO: HTTPS://SAMARACALDAS.GITHUB.IO/PORTFOLIO2.0/

LINKEDIN: HTTPS://WWW.LINKEDIN.COM/IN/SAMARA-CALDAS-1AB88120A

RECREIO DOS BANDEIRANTES - RIO DE JANEIRO, RJ, BRAZIL

OBJETIVO:

Procurando uma posição desafiadora na área de TI onde eu possa aplicar minhas habilidades técnicas e conhecimentos para contribuir com o crescimento da empresa e desenvolver outras aptidões relacionadas ao meu campo de trabalho.

RESUMO PESSOAL:

Profissional de TI no 4° periodo de Análise e Desenvolvimento de Sistemas, com experiência em desenvolvimento Web. Excelente capacidade de solução de problemas, aprendizagem rápida, além de sempre estar disposta a aprender novas tecnologias, habilidades de comunicação e capacidade de trabalhar efetivamente em equipe.

FORMAÇÃO ACADÊMICA

Análise e Desenvolvimento de Sistemas - Universidade Veiga de Almeida / EAD

Início: Fevereiro de 2022 Conclusão: Junho de 2024

IDIOMAS

Inglês - Avançado

EXPERIÊNCIA PROFISSIONAL

Empresa: Portefrio Distribuidora de Gêneros Alimentícios

Função: Estagiária de T.I.

Período: 10/2022 aos dias atuais

Atividades:

- Suporte à gerência de TI e usuários do sistema
- Auxilio nas demais atividades da área
- Desenvolvimento de software CRM para a empresa
- Desenvolvimento de ferramentas para melhoria dos processos internos utilizando as linguagens de programação: HMTL, CSS, Javascript, Python, Django e Angular.

Angular - The Complete Guide - Udemy 06/08 - 36,8 Horas | UC-121d55dd-d282-42fe-a8fa-bb0eb68d7d52

Python Django - The Practical Guide 11/2022 - 23 Horas | UC-a8eb2862-7976-4b21-8284-f59a59813d05

Bootcamp Impulso Javascript Evolution - Digital Innovation One 04/2022 - 08/2022 - 104 Horas

Curso Testes Automáticos - Udemy 04/2022 - 5 Horas | UC-d3151b67-653d-4ed2-a5fa-6ca4dd07ce5d

Curso de HTML5 Completo - Udemy 04/2022 - 18,5 Horas | UC-e89ebd78-de2e-469c-8cee-122956d9f745

Curso de Programação Java e Orientação a Objetos - Udemy 01/2022 - 04/2022 - 53,5 Horas | UC-70da3efd-c699-4a94-bafc-58ad54c13a50

Web Design em HTML / CSS - Udemy 11/2021 - 8 Horas | UC-02ebdc17-b085-4b41-b29a-aecb021df324

Curso Algoritmos e Lógica de Programação - Udemy 11/2021 - 30,5 Horas | UC-ab308811-5185-46da-914d-85290a586167

HABILIDADES

- Conhecimento básico em JAVA, C, C++, C# E PYTHON
- Web Developer
- Word Intermediário
- Excel Básico
- Criatividade
- Dinamismo
- Dedicação
- Resolução de problemas
- Desafios